# 执行小企业会计制度，长投是否可调至可供出售金融资产？

提问人：收破烂摆地摊 时间：2018-04-19 21:58:11
一家合伙企业，小规模纳税人，执行小企业会计制度。对外投资了几家初创公司，持股比例都在10%及以下，计入长期股权投资。年报审计时，能否将对外投资调整到可供出售金融资产，这样是否符合规定？

回答人：chenyiwei
《小企业会计准则》中没有金融资产的概念，这类情况只能确认为长期股权投资。

提问人：收破烂摆地摊 时间：2019-05-06 14:40:06
陈版好，看过几个公开的报告，都是对投资合伙企业进行审计，判定适用的都是企业会计准则，那么：
1 、类似这种创业投资型合伙企业，实际审计中，都是执行企业会计准则吗？
2 、合伙企业对方的投资，如果被投资方出现较大亏损，是否计提减值准备？
以下是几个报告的网页链接
http://data.eastmoney.com/notices/detail/000793/AN201509150010801569,JUU1JThEJThFJUU5JTk3JUJCJUU0JUJDJUEwJUU1JUFB JTky.html
http://data.eastmoney.com/notices/detail/000796/AN201703310457510054,%7Bgpmc%7D.html http://data.eastmoney.com/notices/detail/000616/AN201901311290707236,JWU2JWI1JWI3JWU4JTg4JWFhJWU2JThhJTk1JWU4JW I1JTg0.html
http://guba.eastmoney.com/news,000615,781920723.html

回答人：chenyiwei
1 、是。 2 、理论上投资合伙企业对其各项投资均应采用公允价值计量且其变动计入损益，因此没有必要计提减值准备。如果作为其他类型的金融资产或长期股权投资核算的，就要考虑减值问题了。

提问人：收破烂摆地摊 时间：2019-05-07 17:27:39
回陈版：
1 、链接中的几个报告，对合伙人的出资、盈利亏损情况，是在实收资本、未分配利润科目进行核算。考虑到合伙企业性质，是否在出具报告时，要以合伙企业专用的科目进行替换？
2 、合伙企业对外投资的都是一些初创型公司，除了每轮融资的认购价，没有其他更公允的价值标准参考。 如您所说“如果作为其他类型的金融资产或长期股权投资核算”，被投资方出现较大亏损，有的甚至净资产为负数，那么计提减值的时候，是以被投资单位的净资产作为依据，还是需要进行评估，或者还是其他比较恰当的更全面的方式来测算是否减值？

回答人：chenyiwei
1 、是。 2 、建议进行评估，除非明显不切实可行。